臺灣士林地方法院民事裁定
111年度消債聲免字第2號
聲  請  人
即  債務人  楊玉玲  
代  理  人  游弘誠律師
相  對  人
即  債權人  華南商業銀行股份有限公司
法定代理人  張雲鵬  
相  對  人
即  債權人  國泰世華商業銀行股份有限公司
法定代理人  郭明鑑  
相  對  人
即  債權人  遠東國際商業銀行股份有限公司
法定代理人  周添財  
相  對  人
即  債權人  寰辰資產管理股份有限公司
法定代理人  劉文正  
相  對  人
即  債權人  楊玉卿  
            鍾慧冠  
            曾純玉  
上列債務人聲請聲請免責，本院裁定如下：
    主  文
聲請人楊玉玲應予免責。
    理  由
一、按法院裁定開始清算程序後，債務人有薪資、執行業務所得
    或其他固定收入，扣除自己及依法應受其扶養者所必要生活
    費用之數額後仍有餘額，而普通債權人之分配總額低於債務
    人聲請清算前2年間，可處分所得扣除自己及依法應受其扶
    養者所必要生活費用之數額者，法院應為不免責之裁定。但
    債務人證明經普通債權人全體同意者，不在此限；債務人因
    第133條之情形，受不免責之裁定確定後，繼續清償達該條
    規定之數額，且各普通債權人受償額均達其應受分配額時，
    得聲請法院裁定免責，消費者債務清理條例（下稱消債條例
    ）第133條、第141條分別定有明文。
二、聲請意旨略以：伊前經本院108年度消債職聲免字第63號裁
    定認定聲請前二年可處分所得扣除必要支出生活費用後，尚
    餘新臺幣（下同）151萬7,467元，惟普通債權人於清算程序
    受償額為23萬1,916元，依消債條例第133條規定裁定不應予
    免責確定。嗣伊繼續清償各普通債權人，除已取得相對人寰
    辰資產管理股份有限公司（下稱寰辰公司）同意免責證明外
    ，其餘相對人之受償金額亦均已達其應受分配額，爰依消債
    條例第141條規定聲請免責等語。
三、經查：
㈠、聲請人前向本院聲請清算，經本院以107年度消債清字第4號
    裁定自民國107年10月25日17時起開始清算程序，復於108年
    9月16日經本院以107年度司執消債清第35號裁定終止清算程
    序，嗣因本院認聲請人該當消債條例第133條所定不免責事
    由，而以108年度消債職聲免字第63號裁定聲請人不予免責
    確定等情，業經本院依職權調取相關卷宗查核屬實。
㈡、聲請人於本院裁定開始清算時起至裁定免責前之期間有固定
    薪資收入，於扣除每月必要生活費用後尚有餘額，其於聲請
    清算前二年內之收入所得總額扣除自己之必要生活費用，尚
    餘151萬7,467元，而全體普通債權人於清算程序中受償23萬
    1,916元等情，業經本院108年度消債職聲免字第63號裁定認
    定在案。而聲請人主張於前開不免責裁定確定後，繼續清償
    各普通債權人，除已取得寰辰公司同意免責證明外，其餘相
    對人之受償額亦均已達其應受分配額等情，業據其提出存摺
    明細影本、華南商業銀行股份有限公司（下稱華南銀行）匯
    款回條聯、華南銀行取款憑條、寰辰資產公司免責證明及華
    南銀行匯款回條聯為憑（見本院卷第10至47頁），並經相對
    人國泰世華商業銀行股份有限公司、遠東國際商業銀行股份
    有限公司陳報在卷（見本院卷第53、61頁），堪認為真實，
    是聲請人依首揭規定，聲請免責，於法並無不合，應予准許
    。
四、爰裁定如主文。
中　　華　　民　　國　　111 　年　　 2　　月　　24　　日
                  民事第一庭  法  官  黃筠雅
以上正本係照原本作成。
如對本裁定抗告，應於裁定送達後10日內向本院提出抗告狀，並
繳納抗告費新臺幣1,000 元。
中　　華　　民　　國　　111 　年　　2 　　月　　24　　日
                              書記官  陳芝箖